# 以前年度损益调整列示问题

提问人：xiaoqiang0818 时间：2013-05-02 11:06:15
请问，企业自己调整 2011 年的项目，通过以前年度损益调整，所有者权益变动表怎么填这个调整数，不应该是会计差错吧，应该填在哪

回答人：chenyiwei
直接调整 2012 年度所有者权益变动表中对应的上年度比较数据。附注中根据调整原因作为会计政策变更或者前期差错更正作出相应的附注披露。

回答人：chenyiwei
企业自行调整 2011 年度数据的，也应按规定作为会计政策变更或者前期差错更正披露相应信息。 在确定属于会计政策变更或者前期差错更正的情况下，如果不动期初比较数据，则唯一可接受的理由是基于重要性的考虑。